【裁判字號】    94,訴,1002
【裁判日期】    950406
【裁判案由】    違反毒品危害防制條例
【裁判全文】
臺灣新竹地方法院刑事判決              94年度訴字第1002號
公  訴  人  臺灣新竹地方法院檢察署檢察官
被      告  乙○○
                    （另案於臺灣新竹監獄執行中）
指定辯護人  本院公設辯護人甲○○
上列被告因違反毒品危害防制條例案件，經檢察官提起公訴（94
年度偵字第345號），本院依簡式審判程序判決如下：
    主  文
乙○○連續轉讓第一級毒品，處有期徒刑壹年陸月。扣案第一級
毒品海洛因貳包（淨重共伍點捌壹公克）及殘渣袋伍個（內含量
微無法分離之海洛因），均沒收銷燬之。又連續轉讓第二級毒品
，處有期徒刑壹年。扣案第二級毒品安非他命伍小包（淨重共
拾點零伍公克），均沒收銷燬之。應執行有期徒刑貳年肆月。
扣案第一級毒品海洛因貳包（淨重共伍點捌壹公克）及殘渣袋伍
個（內含量微無法分離之海洛因）、第二級毒品安非他命伍小包
（淨重共拾點零伍公克），均沒收銷燬之。
    事  實
一乙○○自民國92年10月間某日起至同年11月17日止，在與同具
  施用毒品習慣之丙○○、丁○○相處期間，為供丙○○、丁○○解癮，竟分別基於轉讓第一級毒品海洛因、第二級毒品安非
  他命之概括犯意，在其所承租之臺北縣中和市○○路556號3樓
  住處內，連續轉讓第一級毒品海洛因予丙○○數次及連續轉讓
  第二級毒品安非他命予丙○○、丁○○數次（轉讓海洛因及安
  非他命之數量，均未逾第一級毒品淨重5公克、第二級毒品淨
  重10公克之標準）。嗣92年11月17日20時30分許，為警在上址
  查獲，並扣得海洛因2包（淨重共5.81公克）及殘渣袋5個（內
  含量微無法分離之海洛因）、安非他命5小包（淨重共33.05公
  克）。
二案經臺北縣政府警察局中和分局報請臺灣板橋地方法院檢察署
  檢察官呈請臺灣高等法院檢察署檢察長令轉臺灣新竹地方法院
  檢察署檢察官偵查起訴暨於本院行準備程序時變更起訴事實及
  罪名。
    理  由
一本件被告乙○○所犯毒品危害防制條例第8條第1項之轉讓第一
  級毒品罪及同條第2項之轉讓第二級毒品罪，均非死刑、無期
  徒刑、最輕本刑為3年以上有期徒刑之罪，或高等法院管轄第
  一審之案件，被告於本院行準備程序進行中，就被訴事實為有
  罪之陳述，經本院合議庭認合於修正後刑事訴訟法第273條之1
  之規定，裁定進行簡式審判程序，合先敘明。
二認定犯罪事實所憑之證據及認定之理由：
(一)被告對於上開犯罪事實於本院審理時坦承不諱。
(二)證人丙○○、丁○○、尹桂蘭、戊○○於警詢及偵查中之證述
  。
(三)扣案海洛因2包（淨重共5.81公克）及殘渣袋5個（內含量微無
  法分離之海洛因）、安非他命5小包（淨重共36公克）及贓證
  物品清單2紙（見臺灣板橋地方法院檢察署92年度偵字第21042
  號偵查卷第100頁、第102頁）。
(四)法務部調查局92年12月25日調科壹字第060007723號鑑定通知
  書、內政部警政署刑事警察局94年1月10日刑鑑字第094000968
  3號鑑定書影本各1份（見同上偵查卷第135頁、本院卷第32頁
  ）。綜上，本件事證明確，被告多次轉讓第一、二級毒品之犯
  行堪予認定，應予依法論科。
三論罪與科刑：
  按海洛因、安非他命分屬毒品危害防制條例第2條第2項第1款
  、第2款所列之第一、二級毒品，非經許可不得持有轉讓。故
  核被告所為，係犯毒品危害防制條例第8條第1項之轉讓第一級
  毒品罪及同條第2項之轉讓第二級毒品罪。被告轉讓前持有海
  洛因、安非他命之低度行為，應分別為轉讓之高度行為所吸收
  ，亦均不另論罪。其先後多次轉讓海洛因及安非他命之行為，
  均時間緊接，觸犯構成要件相同之罪名，顯分別係基於概括之
  犯意反覆為之，各為連續犯，均應論以一罪並加重其刑。公訴
  人原起訴意旨固認被告所為，係犯毒品危害防制條例第4條第1
  項之販賣第一級毒品罪、同條例第4條第2項之販賣第二級毒品
  罪，惟上開犯罪事實業經公訴人於95年3月29日本院行準備程
  序時，當庭更正起訴事實及所犯法條（如本院上開認定），本
  院自應就更正後之犯罪事實予以審理，附此敘明。被告所犯連
  續轉讓第一級毒品罪及連續轉讓第二級毒品罪間，犯意各別，
  罪名不同，應予分論併罰。爰審酌被告前有多次施用毒品紀錄
  ，明知毒品不僅戕害施用者之身心，且對公共秩序危害甚鉅，
  竟仍無償轉讓予他人施用，助長毒品之氾濫，及其犯罪之情狀
  、坦認犯行之犯罪後態度，分別量處如主文所示之刑，並定其
  應執行之刑。扣案之海洛因2包（淨重共5.81公克）及海洛因
  殘渣袋5個（內含量微無法分離之海洛因）、安非他命5小包（
  淨重共36公克），均為毒品危害防制條例第2條第2項第1、2款
  所規定之第一、二級毒品，皆屬違禁物，不問屬於被告與否，
  爰均依毒品危害防制條例第18條第1項前段之規定，併予宣告
  沒收銷燬之；至於扣案之分裝袋1,115個、電子秤1台、封口機
  2台及新臺幣49,000元，被告雖坦承為其所有，但尚無證據足
  認係供被告轉讓第一、二級毒品予他人所用之物，自不得為沒
  收之宣告，附此敘明。
四適用之法律：
  據上論斷，應依刑事訴訟法第273條之1第1項、第299條第1項
  前段，毒品危害防制條例第8條第1項、第2項、第18條第1項前
  段，刑法第11條前段、第56條、第51條第5款，判決如主文。
本案經檢察官邱巧寧到庭執行職務。
中    華    民    國    95    年    4     月    6     日
              刑事第二庭  法  官   鄭子俊
以上正本證明與原本無異。
如不服本判決，應於判決送達後10日內向本院提出上訴狀 (應附
繕本)， 上訴於臺灣高等法院。
中    華    民    國    95    年    4     月    6     日
                           書記官  沈藝珠
附錄本案論罪科刑法條全文：
毒品危害防制條例第8條
轉讓第一級毒品者，處1年以上7年以下有期徒刑，得併科新臺幣
1百萬元以下罰金。
轉讓第二級毒品者，處6月以上5年以下有期徒刑，得併科新臺幣
70萬元以下罰金。
轉讓第三級毒品者，處3年以下有期徒刑，得併科新臺幣30萬元
以下罰金。
轉讓第四級毒品者，處1年以下有期徒刑，得併科新臺幣10萬元
以下罰金。
前四項之未遂犯罰之。
轉讓毒品達一定數量者，加重其刑至二分之一，其標準由行政院
定之。


司法院資訊處製作；財團法人民間司法改革基金會備份。
